---
title: "Briefing DV capstone"
author: "Muhammad Hanan Rafif Farizta"
date: "`r Sys.Date()`"
output:
  pdf_document:
    toc: yes
  html_document:
    toc: yes
    toc_float: yes
    highlight: zenburn
    df_print: paged
    theme: flatly
---

```{r setup, include=FALSE}
knitr::opts_chunk$set(echo = TRUE)
```

File ini berisi template untuk mejawab pertanyaan 5W+1H saat briefing Capstone Data Visualization sebagai langkah awal sebelum membuat Dashboard. Silakan Bapak/Ibu mengisi jawaban di bawah. 

File ini tidak akan dinilai namun Bapak/Ibu **WAJIB** disubmit ke dalam classroom pada hari H briefing Capstone Data Visualization.

# What

Tentukan tujuan atau informasi yang ingin ditampilkan dalam dashboard

**Jawab**

Tujuan yang ingin dicapai atau informasi yang ingin disampaikan:

- Visualisasi ini dibuat untuk mengetahui karakter biji kopi yang telah diperdagangkan dari berbagai negara di dunia
- Coffee Character dari berbagai negara
- Beans Data
- Overview dari Coffee Beans Trading Ratings

# Who

Untuk siapa dashboard ini dibuat? Siapa target pembaca dari dashboard ini?

**Jawab**

Bagi para pengekspor kopi dan penjual biji kopi

# Why

Apakah data yang dibuat relevan atau sesuai dengan tujuan? Mengapa?

**Jawab**

Relevan. Karena dari data ini kita dapat mengetahui jenis-jenis biji kopi yang diperdagangkan di dunia beserta karakternya

# When

Apakah data yang digunakan masih *up to date* atau masih relevan dengan kondisi sekarang? Apakah ada informasi tentang tanggal update terakhir dari data tersebut?

**Jawab**

Untuk data terakhir diupdate itu tahun 2018. Tetapi menurut saya ini masih relevan untuk dapat diambil insightnya.


# How

Bagaimana Bapak/Ibu menggunakan visualisasi untuk menjawab tujuan yang telah disebutkan? 

Buat plot yang akan dimasukkan ke dalam dashboard. Boleh dalam bentuk `ggplot` maupun `plotly`.

**Jawab**

Plot untuk menjawab tujuan pertama
```{r}
cof_flav <- coffee_ratings %>%
  filter(country_of_origin == "Brazil") %>%
  select(aroma:cupper_points) %>%
  tidyr::gather(key, value) %>%
  dplyr::group_by(key) %>%
  dplyr::summarise(value = mean(value)) %>%
  dplyr::ungroup() %>%
  dplyr::mutate(key = stringr::str_replace(key, "_", " ") %>% stringr::str_to_title()) %>%
  dplyr::mutate(key = forcats::fct_reorder(key, value))

plot_flav <- cof_flav %>%
  ggplot(aes(x = key, y = value, color = key)) +
  geom_point(size = 5) +
  geom_segment(aes(x = key, xend = key, y = value, yend = 0)) +
  theme(legend.position = "none") +
  ylab("") +
  xlab("") +
  coord_flip() +
  labs(title = "Avg Flavour Profile")

plot_flav
```

Plot kedua
```{r}
cof_var <- coffee_ratings %>%
  filter(country_of_origin == "Brazil") %>%
  select(variety) %>%
  tidyr::drop_na() %>%
  dplyr::count(variety) %>%
  dplyr::mutate(variety = forcats::fct_reorder(variety, n))

plot_var <- cof_var %>%
  ggplot(aes(x = n, y = variety, fill = variety)) +
  geom_col() +
  ylab("") +
  labs(title = "Bean Variety") +
  theme(legend.position = "none")

plot_var

```

Plot ketiga
```{r}
cof_dif <- coffee_ratings %>%
  select(country_of_origin, aroma:cupper_points) %>%
  dplyr::mutate(highlight = if_else(country_of_origin == "Brazil", "Highlight", "No-Highlight")) %>%
  dplyr::select(-country_of_origin) %>%
  tidyr::gather(key = "key", value = "value", -highlight) %>%
  dplyr::group_by(key) %>%
  dplyr::do(t_test = t.test(value ~ highlight, data = .) %>% broom::tidy()) %>%
  tidyr::unnest(t_test) %>%
  dplyr::mutate(difference = case_when(
    conf.low < 0 & conf.high < 0 ~ "Different",
    conf.low > 0 & conf.high > 0 ~ "Different",
    TRUE ~ "Not-Different"
  )) %>%
  dplyr::mutate(key = stringr::str_replace(key, "_", " ") %>% stringr::str_to_title()) %>%
  dplyr::mutate(key = forcats::fct_reorder(key, -estimate))

plot_dif <- cof_dif %>%
  ggplot(aes(x = key, y = estimate, color = difference)) +
  geom_pointrange(aes(ymin = conf.low, ymax = conf.high)) +
  geom_hline(yintercept = 0, linetype = "dashed") +
  coord_flip() +
  theme(legend.position = "none") +
  xlab("") +
  labs(title = "How different are the flavour profiles?")

plot_dif

```

Buat chunk baru apabila ada lebih dari 3 plot.

# Where

Bagaimana desain layout atau tata letak dashboard yang akan dibuat?

**Jawab**

Tab atau halaman pertama

- Tab pertama yaitu overview dimana menampilkan Data Source dan Mean Bags Traded
- Codenya:
```{r}
tabItem(
      tabName = "Int",
      h2("Coffee Beans Trading Ratings", align = "center"), 
      fluidRow(valueBox(nrow(cof_clean), 
                        "Data Source", 
                        icon = icon("archive"), 
                        color = "navy"),
               valueBox(round(mean(cof_clean$number_of_bags),2), 
                        "Mean Bags Traded", 
                        icon = icon("cart-plus"),
                        color = "navy")),
      h2 ("This visualization was made to acknowledge the coffee beans character that have been traded from several country in the world")
      ),
```

Tab atau halaman kedua

- Tab kedua itu Coffee Character yang berisi Avg Flavour Profile, Bean Variety, Different of flavour profiles, and the data
- Codenya:
```{r}
tabItem(
      tabName = "cof",
      
      
      fluidRow(box(plotlyOutput(outputId = "coffee_flavour")),
               box(plotlyOutput(outputId = "coffee_variety"))),
      
      fluidRow(box(plotlyOutput(outputId = "coffee_dif")),
               box(dataTableOutput(outputId = "coffee_table")))
          ),
```

Tab atau halaman ketiga

- Tab ketiga itu Beans Data yang merupakan dataset dari beans tersebut
- Codenya:
```{r}
tabItem(
      tabName = "beans",
        dataTableOutput(outputId = "cof_rate"))
```

Tab atau halaman keempat
- Tab ketiga itu Country yang merupakan dropdown yang bisa dipilih untuk menentukan Coffe Character pada Tab kedua
- Codenya:
```{r}
selectInput("v_country", "Country", choices = coffee_ratings %>% 
                  select(country_of_origin) %>% 
                  distinct() %>% 
                  arrange(country_of_origin) %>% 
                  drop_na())
```

